臺灣新北地方法院板橋簡易庭裁定　　　110年度板秩字第251號

移送機關　　新北市政府警察局中和分局
被移送人　　許家緯　


　　　　　　魏懿娟　


上列被移送人因違反社會秩序維護法案件，經移送機關於中華民
國110 年10月18日以新北警中刑字第1104674474號移送書移送審
理，本院裁定如下：
    主  文
許家緯無正當理由，攜帶類似真槍之玩具槍，而有危害安全之虞
，處罰鍰新臺幣壹仟元。
魏懿娟無正當理由，發射有殺傷力之物品而有危害他人身體或財
物之虞，處罰鍰新臺幣伍仟元。
扣案之空氣槍一把及瓦斯鋼瓶二個沒入。
    事實及理由
壹、被移送人許家瑋部分：
一、被移送人許家緯於下列時、地，有違反社會秩序維護法之行
    為：
（一）時間：民國110年10月12日18時40分許。
（二）地點：新北市○○區○○路000巷0號前。
（三）行為：無正當理由，攜帶類似真槍之空氣槍1 把，而有危
      害安全之虞。
二、上開事實，有下列之事證證明屬實：
（一）被移送人許家緯於警詢時之自白。
（二）自願受搜索同意書、新北市政府警察局中和分局搜索扣押
      筆錄、扣押物品目錄表各1 份。
（三）扣案空氣槍照片及現場查獲照片共6張。
（四）扣案之空氣槍1把。
三、按無正當理由，攜帶類似真槍之玩具槍，而有危害安全之虞
    者，處3 日以下拘留或新臺幣18,000元以下罰鍰，社會秩序
    維護法第65條第3 款定有明文。該處罰之非行，係以「無正
    當理由，攜帶類似真槍之玩具槍，而有危害安全之虞」為要
    件，該條款之構成要件，須行為人客觀上有攜帶類似真槍之
    玩具槍之行為，且該攜帶玩具槍係無正當理由，因而有危害
    於行為人攜帶玩具槍所處時空之安全情形，始足當之。依上
    開要件，判定行為人有無違反本條款非行，首須行為人有攜
    帶行為，次審酌該攜帶行為是否係無正當理由，再衡量行為
    人攜帶行為所處時空，因行為人於該時空有攜帶該玩具槍，
    而使該時空產生安全上危害；亦即，就行為人客觀上之攜帶
    行為，依其攜帶行為之目的，考量行為人攜帶當時言詞舉動
    、時間、地點、身分等因素，據以認定其是否已構成本條款
    之非行。查被移送人於上開時、地，攜帶類似真槍之空氣槍
    乙情，業據其於警詢時坦承不諱，衡酌其攜帶場所為公眾得
    出入之場所，故其所為顯有危害公共安全之虞，是以，被移
    送人無正當理由攜帶類似真槍之玩具槍，而有危害安全之虞
    ，堪以認定。核被移送人許家緯所為，係違反社會秩序維護
    法第65條第3 款之無正當理由，攜帶類似真槍之玩具槍，而
    有危害安全之虞之非行。爰審酌被移送人違反本法之原因、
    手段、違反義務之程度、上開非行所生之危害暨其犯後態度
    等一切情狀，量處如主文第1 項所示之處罰。又扣案之空氣
    槍1 把，係被移送人許家緯所有供違反本法行為所用之物，
    爰依社會秩序維護法第22條第3 項前段規定，予以沒入。
四、依社會秩序維護法第46條第1 項、第65條第3 款、第22條第
    3 項前段，裁定如主文第1項。 
貳、被移送人魏懿娟部分： 
一、被移送人魏懿娟於下列時、地，有違反社會秩序維護法之行
    為：
（一）時間：110年10月12日18時40分許。
（二）地點：新北市○○區○○路000巷0號前。
（三）行為：無正當理由發射空氣槍，而有危害他人身體或財物
      之虞。
二、上開事實，有下列之事證證明屬實：
（一）被移送人魏懿娟於警詢時之自白。
（二）證人王意晴於警詢時之證述。
（三）自願受搜索同意書、新北市政府警察局中和分局搜索扣押
      筆錄、扣押物品目錄表各1 份。
（四）扣案鋼瓶及現場查獲照片共4張。
（五）扣案之鋼瓶2個。
三、按放置、投擲或發射有殺傷力之物品而有危害他人身體或財
    物之虞者，處3 日以下拘留或新臺幣3 萬元以下罰鍰，社會
    秩序維護法第63條第1 項第4 款定有明文。本條款之構成要
    件，　須行為人客觀上有放置、投擲或發射具有殺傷力之物
    品而有危害他人身體或財產之虞之行為，始足當之。依上開
    要件，判定行為人有無違反本條款非行，首須行為人有放置
    、投擲或發射行為，次審酌該行為人放置、投擲或發射行為
    所處時空，因行為人於該時空有發射該類具殺傷力之物品，
    而使該時空產生安全上危害；亦即，就行為人客觀上之發射
    行為，依其發射行為之目的，考量行為人發射當時言詞舉動
    、時間、地點、身分等因素，據以認定其是否已構成本條款
    之非行，合先敘明。經查，本件被移送人魏懿娟因與王意晴
    間之債務糾紛，於上開時地發射空氣槍乙情，業據被移送人
    魏懿娟於警詢時坦承不諱，核與證人王意晴所述相符，堪以
    認定。故核被移送人魏懿娟所為，係違反社會秩序維護法第
    63條第1 項第4 款放置、投擲或發射有殺傷力之物品而有危
    害他人身體或財物之虞之非行。爰審酌被移送人魏懿娟之行
    為動機、違反之手段、違反義務之程度以及上開非行所生之
    危害，量處如主文第2 項所示之處罰。另扣案之鋼瓶2 個，
    係被移送人魏懿娟所有供其違反本法所用之物，爰依社會秩
    序維護法第22條第3 項規定，予以沒入。
四、依社會秩序維護法第46條第1項，第63條第1項第4款，第22
    條第3項，裁定如主文第2項。
中    華    民    國    110    年    11    月    1    日
                      臺灣新北地方法院板橋簡易庭
                            法  官  陳怡親
上列正本證明與原本無異。 　
如不服本裁定，得於裁定書送達之翌日起5 日內，以書狀敘述理
由，向本庭提出抗告。
中    華    民    國    110    年    11    月    1    日
                            書記官  劉芷寧